

### **DADOS PESSOAIS**



25/09/2005



Landeira, Évora, Portugal



Carta Condução B

## **CONTACTOS**



+351 926043609



pedrolou05@gmail.com



in pedrolourenco5

## **IDIOMAS**

- Português Nativo
- **Inglês -** Fluente
- Espanhol Básico

# PEDRO MIGUEL DA SILVA LOURENÇO

#### **RESUMO PROFISSIONAL**

Olá, sou o Pedro! Um profissional versátil e motivado. Tenho formação em Gestão e Programação de Sistemas Informáticos e estou a realizar o curso de Especialista em Cibersegurança. Tenho experiência em várias linguagens de programação e ferramentas. Trabalhei em diferentes áreas, deste o atendimento ao cliente às operações no entreposto do Lidl, o que me fez desenvolver habilidades no trabalho em equipa. Sou apaixonado por tecnologia e estou sempre à procura de novos desafios e oportunidades.

## FORMAÇÃO ACADÊMICA

Nota Final: 18 Técnico de Gestão e Programação de Sistemas Informáticos

Escola Secundária de Vendas Novas • 09/2020 - 07/2023

• Linguagens e Plataformas: Adquiri conhecimentos em linguagens de programação, como C++, Java e Visual Basic e trabalhei com ferramentas como o Android Studio, Scratch 2, Linux, Microsoft Access e Microsoft Office.

Nível: 4

- Prova de Aptidão Profissional (PAP): Desenvolvi um programa de gestão de condomínios em Visual Basic e com o Microsoft Access. Apresentei o meu projeto a vários júris tendo assim a nota de 18 na PAP.
- Redes e Hardware: Participei na montagem de redes numa sala de aula, onde cravei e passei cabos de rede desde a sala até aos servidores da escola. Além disso, adquiri experiência prática na montagem e desmontagem de computadores.

#### Nível: 5 Técnico Especialista de Cibersegurança

Centro de Formação Profissional de Évora • 14/10/2024 - Atual

• Tenho vindo a aprofundar conhecimentos em ameaças digitais, como phishing e malware, e utilizei ferramentas como Wireshark e o Microsoft Visio, além de discutir tópicos como criptomoedas e segurança digital. Estou a gostar bastante do curso, pois é uma área que realmente me interessa e na qual pretendo construir o meu futuro.

## **EXPERIÊNCIA PROFISSIONAL**

#### Estágio Curricular | Casa do Povo de Vendas Novas 05/2022 - 07/2022

- Analisei os processos existentes de sócios e propus melhorias através da implementação de aplicações informáticas.
- Desenvolvi um software de gestão de sócios com o Microsoft Excel para otimizar a organização dos dados.
- Prestei suporte técnico ao resolver problemas informáticos e ao garantir a continuidade das operações.

#### Empregado de Mesa | Mercado das Bifanas 06/2022 - 09/2022

- Este trabalho ajudou-me a desenvolver confiança no atendimento ao público, permitindo-me superar a timidez ao interagir com os clientes.
- Melhorei as minhas competências de comunicação e de trabalho em equipa, colaborando de com os meus colegas para garantir um serviço ágil.
- Realizei pagamentos e mantive sempre o espaço limpo.

#### Estágio Curricular | Casa do Povo de Vendas Novas 05/2022 - 07/2022

- Durante o estágio, desenvolvi o meu projeto da Prova de Aptidão Profissional.
- Migrei o software de gestão de sócios do Microsoft Excel para o Visual Basic, aumentando assim a sua eficiência e as suas funcionalidades.
- Realizámos diversas atividades tecnológicas com os idosos, ao ensinar conceitos básicos de tecnologia e metemos vários filmes antigos de comédia para o seu entretenimento.

#### Operador de Armazém | Entreposto Lidl Marateca 03/2024 - 10/2024

- Realizei picking de produtos, desde o sortido geral até as áreas de congelados e frio, carreguei e descarreguei camiões, movimentando desde paletes vazias até paletes completas.
- Montei paletes de forma segura e organizada, cumprindo sempre os procedimentos de segurança e mantendo o armazém limpo e seguro.
- Desenvolvi um forte espírito de trabalho em equipa, estando sempre disponível para ajudar os meus colegas em todo o tipo de imprevistos.

## COMPETÊNCIAS TÉCNICAS

# Linguagens de Programação:

- C++, C
- Java
- Scratch 2
- HTML e CSS
- Visual Basic

#### Plataformas e Ferramentas:

- Visual Studio
- Visual Code
- Android Studio
- WireShark
- Microsoft Office (Word, Excel, PowerPoint, Access)
- Canva
- Linux
- Microsoft Teams
- Microsoft Visio

### Inteligência Artificial:

- ChatGPT
- DeepSeek